hr-HR: Podržana rezolucija videozapisa: 1080p; 1440p; 144p; 2160p; 240p; 360p; 3D; 4320p; 480p; 4K ultra HD; 720p; 8K ultra HD; Full HD; HD; Quad HD; SD; Ostalo
cs: Podporované rozlišení videa: 1080p; 1440p; 144p; 2160p; 240p; 360p; 3D; 4320p; 480p; 4K Ultra HD; 720p; 8K Ultra HD; Full HD; HD; Quad HD; SD; Jiné
ja: 対応ビデオ解像度: 1080p; 1440p; 144p; 2160p; 240p; 360p; 3D; 4320p; 480p; 4K Ultra HD; 720p; 8K Ultra HD; フルHD; HD; クアッドHD; SD; その他
nl: Ondersteunde videoresolutie: 1080p; 1440p; 144p; 2160p; 240p; 360p; 3D; 4320p; 480p; 4K Ultra HD; 720p; 8K Ultra HD; Full HD; HD; Quad-HD; SD; Andere
pt-BR: Resolução de vídeo suportada: 1080p; 1440p; 144p; 2160p; 240p; 360p; 3D; 4320p; 480p; 4K Ultra HD; 720p; 8K Ultra HD; Full HD; HD; Quad HD; SD; Outro
hu: Támogatott videofelbontás: 1080p; 1440p; 144p; 2160p; 240p; 360p; 3D; 4320p; 480p; 4K Ultra HD; 720p; 8K Ultra HD; Full HD; HD; Quad HD; SD; Egyéb
zh-TW: 支援的影音解析度: 1080p; 1440p; 144p; 2160p; 240p; 360p; 3D; 4320p; 480p; 4K ultra HD; 720p; 8K Ultra HD; Full HD; HD; Quad HD; SD; 其他
da: Understøttet videoopløsning: 1080p; 1440p; 144p; 2160p; 240p; 360p; 3D; 4320p; 480p; 4K Ultra HD; 720p; 8K Ultra HD; Fuld HD; HD; Quad HD; SD; Andet
ko: 지원되는 비디오 해상도: 1080p; 1440p; 144p; 2160p; 240p; 360p; 3D; 4320p; 480p; 4K Ultra HD; 720p; 8K Ultra HD; 풀 HD; HD; 쿼드HD; SD; 기타
zh-CN: 支持的视频分辨率: 1080p; 1440p; 144p; 2160p; 240p; 360p; 3D; 4320p; 480p; 4K 超高清画质; 720p; 8K 超高清画质; 全高清; 高清; 四倍高清; 标清; 其他
pt-PT: Resolução de vídeo suportada: 1080p; 1440p; 144p; 2160p; 240p; 360p; 3D; 4320p; 480p; 4K Ultra HD; 720p; 8K Ultra HD; Full HD; HD; Quad HD; SD; Outro
lt-LT: Palaikoma vaizdo raiška: 1080p; 1440p; 144p; 2160p; 240p; 360p; 3D; 4320p; 480p; 4K ultra HD; 720p; 8K ultra HD; Full HD; HD; Quad HD; SD; Kita
tr: Desteklenen Video Çözünürlüğü: 1080p; 1440p; 144p; 2160p; 240p; 360p; 3B; 4320p; 480p; 4K Ultra HD; 720p; 8K Ultra HD; Full HD; HD; Quad HD; SD; Diğer
sl-SI: Podprta ločljivost videa: 1080p; 1440p; 144p; 2160p; 240p; 360p; 3D; 4320p; 480p; 4K ultra HD; 720p; 8K ultra HD; Full HD; HD; Quad HD; SD; Drugo
ru: Поддерживаемое разрешение видео: 1080p; 1440p; 144p; 2160p; 240p; 360p; 3D; 4320p; 480p; 4K Ultra HD; 720p; 8K ultra HD; Full HD; HD; Quad HD; SD; Другой
fi: Tuettu videoresoluutio: 1080p; 1440p; 144p; 2160p; 240p; 360p; 3D; 4320p; 480p; 4K Ultra HD; 720p; 8K Ultra HD; Full HD; HD; Quad HD; SD; Muu
it: Risoluzione video supportata: 1080p; 1440p; 144p; 2160p; 240p; 360p; 3D; 4320p; 480p; 4K ultra HD; 720p; 8K ultra HD; Full HD; HD; Quad HD; SD; Altro
bg-BG: Поддържана видео резолюция: 1080p; 1440p; 144p; 2160p; 240p; 360p; 3D; 4320p; 480p; 4K ultra HD; 720p; 8K ultra HD; Full HD; HD; Quad HD; SD; Други
fr: Résolution vidéo prise en charge: 1080p; 1440p; 144p; 2160p; 240p; 360p; 3D; 4320p; 480p; 4K ultra HD; 720p; 8K ultra HD; Full HD; HD; Quad HD; SD; Autre
pl: Obsługiwana rozdzielczość wideo: 1080p; 1440p; 144p; 2160p; 240p; 360p; 3D; 4320p; 480p; 4K Ultra HD; 720p; 8K Ultra HD; Full HD; HD; Quad HD; SD; Inne
nb: Støttet videooppløsning: 1080p; 1440p; 144p; 2160p; 240p; 360p; 3D; 4320p; 480p; 4K Ultra HD; 720p; 8K Ultra HD; Full HD; HD; Quad HD; SD; Annet
sk-SK: Podporované rozlíšenie videa: 1080p; 1440p; 144p; 2160p; 240p; 360p; 3D; 4320p; 480p; 4K ultra HD; 720p; 8K ultra HD; Full HD; HD; Quad HD; SD; Iné
sv: Kompatibel videoupplösning: 1080p; 1440p; 144p; 2160p; 240p; 360p; 3D; 4320p; 480p; 4K Ultra HD; 720p; 8K Ultra HD; Full HD; HD; Quad HD; SD; Övrigt
en: Video resolution supported: 1080p; 1440p; 144p; 2160p; 240p; 360p; 3D; 4320p; 480p; 4K ultra HD; 720p; 8K ultra HD; Full HD; HD; Quad HD; SD; Other
de: Unterstützte Videoauflösung: 1080p; 1440p; 144p; 2160p; 240p; 360p; 3D; 4320p; 480p; 4K Ultra HD; 720p; 8K Ultra HD; Full HD; HD; Quad HD; SD; Sonstiges
th: รองรับความละเอียดวิดีโอ: 1080p; 1440p; 144p; 2160p; 240p; 360p; 3D; 4320p; 480p; 4K Ultra HD; 720p; 8K Ultra HD; Full HD; HD; Quad HD; SD; อื่นๆ
es: Resolución de video compatible: 1080p; 1440p; 144p; 2160p; 240p; 360p; 3D; 4320p; 480p; 4K Ultra HD; 720p; 8K Ultra HD; Full HD; HD; Quad HD; SD; Otros
ro-RO: Rezoluție video acceptată: 1080p; 1440p; 144p; 2160p; 240p; 360p; 3D; 4320p; 480p; 4K ultra HD; 720p; 8K ultra HD; Full HD; HD; Quad HD; SD; Altele
el: Υποστηριζόμενη ανάλυση βίντεο: 1080p; 1440 p; 144p; 2160p; 240p; 360p; 3D; 4320p; 480p; 4K ultra HD; 720p; 8K ultra HD; Full HD; HD; Quad HD; SD; Άλλο
vi: Độ phân giải video được hỗ trợ: 1080p; 1440p; 144p; 2160p; 240p; 360p; 3D; 4320p; 480p; 4K Ultra HD; 720p; 8K Ultra HD; Full HD; HD; Quad HD; SD; Khác